【裁判字號】    98,訴緝,12
【裁判日期】    980331
【裁判案由】    違反毒品危害防制條例
【裁判全文】
臺灣嘉義地方法院刑事判決              98年度訴緝字第12號
公  訴  人  臺灣嘉義地方法院檢察署檢察官
被      告  甲○○
上列被告因違反毒品危害防制條例案件，經檢察官提起公訴（九
十七年度毒偵字第八三二號），本院合議庭裁定由受命法官以簡
式程序進行審理，判決如下：
    主  文
甲○○施用第一級毒品，累犯，處有期徒刑壹年參月。
    犯 罪 事 實
一、甲○○前於民國九十二年間因施用毒品案件，經本院以九十
    二年度毒聲字第五七０號裁定送觀察、勒戒後，認無繼續施
    用毒品之傾向，迄九十二年十二月二十一日執行完畢釋放。
    復於九十三年間因贓物案件，經本院以九十三年度嘉簡字第
    二二０號判處有期徒刑三月，如易科罰金，以銀元三百元折
    算一日，經提起上訴，再經本院以九十三年度簡上字第一一
    五號駁回上訴確定。又於九十三年間因施用毒品案件，經本
    院以九十三年度訴字第四六三號判處有期徒刑九月確定；再
    於九十四年間因詐欺案件，經本院以九十四年度嘉簡字第九
    三九號判處有期徒刑三月，如易科罰金，以銀元三百元折算
    一日確定，上開三罪再經定其應執行刑為有期徒刑一年二月
    確定。另於九十四年間因施用毒品案件，經本院以九十四年
    度訴字第三一九號判處應執行有期徒刑一年二月確定，與上
    開罪刑接續執行，於九十六年五月十五日縮短刑期假釋出監
    ，迄九十六年七月十一日縮刑期滿未經撤銷假釋，視為執行
    完畢。詎仍不知悔改，另起施用第一級毒品及第二級毒品之
    犯意，於九十七年二月二十八日晚上九時許，在其位在嘉義
    市○區○○路六十巷四號住處內，以將海洛因及甲基安非他
    命混合置入針筒注射方式同時施用第一級毒品海洛因及第二
    級毒品甲基安非他命乙次。嗣於九十七年二月二十九日下午
    五時二十分許，在上開住所為警執行搜索，並於同日下午七
    時四十三分許為警採其尿液送驗，其結果呈甲基安非他命陽
    性、可待因陽性及嗎啡陽性反應，始悉上情。
二、案經嘉義市政府警察局第二分局報請臺灣嘉義地方院檢察署
    檢察官偵查起訴。
    理  由
一、訊據被告甲○○對於上開犯罪事實坦承不諱（見本院卷第43
    頁、第44頁）；參以於九十七年二月二十九日下午七時四十
    三分許，為警採其尿液送驗，其結果呈甲基安非他命陽性、
    嗎啡陽性反應（按施用海洛因後，經人體之水解代謝作用，
    會呈嗎啡陽性反應）、可待因陽性反應等情，有高雄市立凱
    旋醫院濫用藥物尿液檢驗報告、代號與真實姓名對照表各乙
    紙在卷可稽，均足資擔保被告於本院審理時所為之上開任意
    性自白確與事實相符，應堪採信。又被告前於九十二年間因
    施用毒品案件，經本院以九十二年度毒聲字第五七０號裁定
    送觀察、勒戒後，認無繼續施用毒品之傾向，迄九十二年十
    二月二十一日執行完畢釋放等情，有其臺灣高等法院被告前
    案紀錄表乙份在卷可稽，是被告於觀察、勒戒執行完畢釋放
    後五年內再犯上開施用海洛因及甲基安非他命毒品之犯行，
    至堪認定，應依法論科。
二、按海洛因及甲基安非他命分屬毒品危害防制條例所定之第一
    級毒品及第二級毒品，故核被告甲○○所為，係犯毒品危害
    防制條例第十條第一項、第二項之施用第一級毒品罪及施用
    第二級毒品罪；其施用前持有海洛因及甲基安非他命之低度
    行為，均為施用之高度行為所吸收，均不另論罪。被告以一
    行為同時觸犯上開施用第一級毒品罪及施用第二級毒品罪，
    為想像競合犯，應從一重之施用第一級毒品罪處斷；而公訴
    意旨認被告上開二罪，應分論併罰，容有未洽，附此敘明。
    又被告前於九十三年間因贓物案件，經本院以九十三年度嘉
    簡字第二二０號判處有期徒刑三月，如易科罰金，以銀元三
    百元折算一日，經提起上訴，再經本院以九十三年度簡上字
    第一一五號駁回上訴確定。又於九十三年間因施用毒品案件
    ，經本院以九十三年度訴字第四六三號判處有期徒刑九月確
    定；再於九十四年間因詐欺案件，經本院以九十四年度嘉簡
    字第九三九號判處有期徒刑三月，如易科罰金，以銀元三百
    元折算一日確定，上開三罪再經定其應執行刑為有期徒刑一
    年二月確定。另於九十四年間因施用毒品案件，經本院以九
    十四年度訴字第三一九號判處應執行有期徒刑一年二月確定
    ，與上開罪刑接續執行，於九十六年五月十五日縮短刑期假
    釋出監，迄九十六年七月十一日縮刑期滿未經撤銷假釋，視
    為執行完畢等情，則有被告之臺灣高等法院被告全國前案紀
    錄表乙份附卷可佐，其於五年內故意再犯本件有期徒刑以上
    之罪，為累犯，應依刑法第四十七條第一項加重其刑。爰審
    酌被告前有賭博、違反槍砲彈藥刀械管制條例、肅清煙毒條
    例、麻醉藥品管理條例、違反動產擔保交易法、妨害自由、
    贓物、詐欺、毒品危害防制條例前科之素行，高中畢業之智
    識程度，前曾因施用毒品而經觀察、勒戒程序，竟未思悔改
    ，另起意再為上開施用毒品犯行，顯然缺乏禁絕毒害決心，
    並衡酌被告施用毒品之種類、次數及混合施用之方式，再考
    量施用毒品犯行係屬戕害自身健康之行為，尚未危害他人，
    且被告於本院審理中能坦承犯行之犯後態度等一切情狀，量
    處如主文所示之刑，以資懲儆。
據上論斷，應依刑事訴訟法第二百七十三條之一第一項、第二百
九十九條第一項前段，毒品危害防制條例第十條第一項、第二項
，刑法第十一條前段、第五十五條、第四十七條第一項，判決如
主文。
本案經檢察官陳則銘到庭執行職務。
中    華    民    國    98    年     3    月    31    日
                       刑事第五庭  法  官  曾宏揚
以上正本證明與原本無異。
如不服本判決應於收受判決後10日內向本院提出上訴書狀，並應
敘述具體理由；其未敘述上訴理由者，應於上訴期間屆滿後20日
內向本院補提理由書（均須按他造當事人之人數附繕本）「切勿
逕送上級法院」。
中    華    民    國    98    年    3     月    31    日
                                   書記官  陳慶昀
附錄論罪科刑法條：
毒品危害防制條例第10條
施用第一級毒品者，處 6 月以上 5 年以下有期徒刑。
施用第二級毒品者，處 3 年以下有期徒刑。


司法院資訊處製作；財團法人民間司法改革基金會備份。
